【裁判字號】    90,上易,2213
【裁判日期】    900925
【裁判案由】    公共危險
【裁判全文】
臺灣高等法院臺中分院刑事判決                    九十年度上易字第二二一三號
    上  訴  人
    即  被  告  甲○○
右上訴人即被告因公共危險案件，不服臺灣南投地方法院九十年度易字第四九二號，
中華民國九十年九月二十五日第一審判決（起訴案號：臺灣南投地方法院檢察署九十
年度偵字第一七○一號），提起上訴，本院判決如左：
      主      文
上訴駁回。
      事實及理由
一、本案經本院審理結果，認第一審判決認事用法及量刑均無不當，應予維持，並引
    用第一審判決書記載之事實、證據及理由（如附件）。
二、上訴人即被告甲○○在本院審理中雖辯解稱：其於案發當天並未到失火現場，而
    是前一天到該處找朋友，故機車失火與其無關云云。然查被告於警訊中已坦承本
    件失火燒燬機車之犯行，於偵查、原審及本院調查中亦均坦承於案發當時，曾前
    往現場公寓找朋友無訛，其事後改稱案發時未到過現場，不足採信。至其所提診
    斷書與其有無到本件案發現場，並無任何關連，自不足據為對其有利之認定。其
    上訴意旨矢口否認犯行，仍執陳詞，指摘原判決不當，並無理由，應予駁回。
三、據上論斷，應依刑事訴訟法第三百七十三條、第三百六十八條，判決如主文。
本案經檢察官丙○○到庭執行職務。
中      華      民      國      九十      年    十二    月      六      日
                                   臺灣高等法院臺中分院刑事第六庭
                                         審判長法  官  李  文  雄
                                               法  官  陳  嘉  雄
                                               法  官  邱  顯  祥
右正本證明與原本無異。
不得上訴。
                                               書記官  陳  桂  芬
中      華      民      國     九十      年     十二      月     七     日
                                                                        Ｆ
臺灣南投地方法院刑事判決                            九十年度易字第四九二號
    公  訴  人  臺灣南投地方法院檢察署檢察官
    被      告  甲○○  男四十八歲（民國○○○年○月○○日生）
                        住南投縣竹山鎮○○路○段五五Ｏ巷一號
                        身分證統一編號：Ｍ一八五二六一號
右列被告因公共危險案件，經檢察官提起公訴（九十年度偵字第一七０一號），本院
判決如左：
    主  文
甲○○失火燒燬他人所有之輕機車，致生公共危險，處拘役參拾日，如易科罰金，以
參佰元折算壹日。
    事  實
一、甲○○於民國九十年三月十九日下午四時三十分許，酒後赴南投縣竹山鎮下坪里
    枋坪巷訪友未遇，而在前開枋坪巷之甲天下公寓之騎樓點香菸時，原應知在騎樓
    機車停放處亂丟未熄之火柴棒，極易因火苗而引燃機車，且該機車停放在公寓之
    騎樓，極易延燒到現供人使用之住宅，致生公共危險，而依當時情形，並無不能
    注意之情事，竟疏於注意，任意棄置未熄之火柴棒，致使乙○○所使用之車號Ｔ
    ＥＥ—八五五號輕機車燒燬，致生公共危險，幸經路人陳進陸以水桶裝水撲救，
    始免災情繼續擴大。
二、案經被害人乙○○訴由南投縣警察局竹山分局報告台灣南投地方法院檢察署檢察
    官偵查起訴。
    理  由
一、被告甲○○於警訊時，對於右開犯罪事實坦承不諱，惟於檢察官偵查及本院調查
    時則翻異前詞，否認因抽煙不小心而引燃機車。惟查：右開犯罪事實業據被害人
    乙○○於警訊中指述歷歷，核與證人陳進陸於警訊中所證：「我是於三月十九日
    下午四時三十分左右於枋坪巷甲天下公寓前之雜貨店購買檳榔，忽見甲天下公寓
    騎樓有火燃起，我前去觀看，見機車起火（經警方查證後，該機車為ＴＥＥ—八
    五五號輕機車，引擎號為ＥＴ六０—四四六二，車主為乙○○）我一面喊叫機車
    縱火，一面忙著找東西救火，忽見一人走出來，並口中唸唸有詞說他是被騙才會
    這樣做的，因為機車起火時甲天下四下無人，只有他而已，所以縱火犯有可能是
    他。」等語（參見偵查卷第十二頁背面）大致符合。且本案經南投縣消防局調查
    鑑定後，亦認為：竹山鎮下坪里枋坪巷二之卅五弄二號騎樓下一部車牌ＴＥＥ—
    八五五號ＳＹＭ牌五十ＣＣ輕型機車火災案，據各關係人於談話筆錄陳述，其起
    火原因不排除為男子甲○○因酒後，至該火場附近訪友（關係人乙○○），並經
    等候未果，故在離去前，因酒後氣躁，便將點完煙後之火柴棒或使用其他火源丟
    入置物箱中，至引燃置物架內之可燃物，因而起火燃燒之可能性，此有該局九十
    年四月二日竹０一Ｃ一九Ｒ一號火災原因調查報告書（含火災現場照片四張）在
    卷可憑。被告先則於警訊中坦承犯行（參見偵查卷第九頁背面），嗣又翻異改辯
    ，顯係事後為求脫免刑責所為飾卸之詞，尚難輕信。又本件火災之現場位於公寓
    騎樓處，被告失火引燃停放騎樓下之機車，若未及時撲滅，將可能延燒該公寓，
    其失火行為已致生公共危險可謂甚明。被告於點燃香菸後，任意棄置未熄之火柴
    ，致引燃機車，其有過失，亦甚明顯，綜上所述，本件事證明確，被告犯行堪以
    認定，應予論罪科刑。
二、被告任意棄置點燃香菸後之火柴，不慎引致火災，燒燬他人所有之輕機車，核其
    所為係犯刑法第一百七十五條第三項之罪。爰審酌被告犯罪之動機、所造成之公
    共危險程度及所生損害、及其犯罪後接受審判時，翻異前供，矢口否認之態度等
    一切情狀，量處如主文所示之刑，並諭知易科罰金之折算標準。
據上論斷，應依刑事訴訟法第二百九十九條第一項前段、刑法第一百七十五條第三項
、第四十一條第一項前段、罰金罰鍰提高標準條例第一條前段、第二條，判決如主文
。
本案經檢察官林弘政到庭執行職務。
中      華      民      國    九十      年      九      月    二十五    日
                                      臺灣南投地方法院刑事庭
               審判長 法官 林 宜 民
                                               法官 謝 慧 敏
                                               法官 廖 健 男
右正本證明與原本無異。
如不服本判決，應於判決送達後十日內向本院提出上訴狀( 應附繕本 )。「切勿逕送
上級法院」。
                                               書記官
中      華      民      國    九十      年      九      月    二十五    日
「告訴人或被害人對於判決如有不服具備理由請求檢察官上訴者，其上訴期間之計算
係以檢察官收受判決正本之日期為準」
附錄本件論罪科刑條文：
中華民國刑法第一百七十五條：
失火燒燬前二條以外之物，致生公共危險者，處拘役或三百元以下罰金。


司法院資訊處製作；財團法人民間司法改革基金會備份。
